# 附注中历史沿革问题

提问人：大葱拌牛肉 时间：2016-09-19 14:21:02
会计报表附注中的历史沿革中，母公司对外投资成立子公司的信息还用写吗？

回答人：chenyiwei
历史沿革指被审计单位自身的历史沿革，设立子公司的事项不在历史沿革中写，而在“在其他主体中的权益”和“合并报表范围的变更”部分中披露。